【裁判字號】    99,抗,289
【裁判日期】    991216
【裁判案由】    本票裁定
【裁判全文】
臺灣臺中地方法院民事裁定               99年度抗字第289號
抗  告  人  徐啟峰
相  對  人  曾雅鈴
抗告人與相對人間聲請本票准許強制執行事件，抗告人對於民國
99年10月28日本院司法事務官所為之裁定（99年度司票字第5271
號）提起抗告，本院合議庭裁定如下：
    主    文
抗告駁回。
抗告程序費用新台幣壹仟元由抗告人負擔。
    理    由
一、按執票人向本票發票人行使追索權時，得聲請法院裁定後強
    制執行，票據法第123條定有明文。又本票執票人，依票據
    法第123條規定，聲請法院裁定許可對發票人強制執行，係
    屬非訟事件，此項聲請之裁定，及抗告法院之裁定，僅依非
    訟事件程序，以審查強制執行許可與否，並無確定實體上法
    律關係存否之效力，法院僅就本票形式上之要件是否具備予
    以審查，即為已足，至於當事人間實體上之爭執，應循訴訟
    程序以資解決，要非非訟裁定法院所得審酌，最高法院56年
    台抗字第714號、57年台抗字第76號判例意旨可資參照。
二、本件相對人主張其執有抗告人於民國（下同）98年1月11日
    簽發，未載到期日，面額新台幣（下同）1,200,000元之本
    票乙紙，經提示未獲付款，爰依票據法第123條聲請裁定許
    可強制執行等情，業據提出本票為證，原裁定予以准許，即
    無不合。
三、抗告意旨略以：相對人持有抗告人98年1月11日所簽發之系
    爭本票，惟系爭本票並非相對人所有，該本票係抗告人當初
    向地下錢莊金融借貸之本票，還清後本票直接交予相對人，
    因抗告人當初向相對人借貸50,000元，已償還30,000元，貴
    院裁定准予強制執行，有害於抗告人之權利，爰提起抗告等
    語。
四、經查：相對人依票據法第123條規定，聲請法院裁定對發票
    人即抗告人之財產強制執行，其性質係屬非訟事件，故法院
    依法僅就系爭本票形式上之要件是否具備予以審查為已足，
    如前所述，抗告人上開主張之事實，縱然屬實，惟均屬實體
    上之爭執，應由抗告人另行提起訴訟，以資解決，尚非本件
    非訟事件程序所得審究，從而，抗告人提起本件抗告，為無
    理由，應予駁回。
四、按非訟事件依法應由關係人負擔費用者，法院裁定命關係人
    負擔時，應一併確定其數額，非訟事件法第24條第1項定有
    明文。爰依法確定本件抗告程序費用額為1,000元，由抗告
    人負擔。
五、據上論結，本件抗告為無理由，依非訟事件法第46條、第21
    條第2項、第24條第1項、民事訴訟法第495條之1第1項、第4
    49條第1項、第78條，裁定如主文。
中    華    民    國    99    年    12    月    16    日
                民事第一庭  審判長法  官  李悌愷
                                  法  官  周玉蘭
                                  法  官  陳文爵
正本係照原本作成。
如不服本裁定僅得於收受本裁定正本送達10日內，以適用法規顯
有錯誤為理由，向本院提出再抗告狀（須附繕本1份及繳納再抗
告裁判費新台幣壹仟元）。
中    華    民    國    99    年    12    月    17    日
                                  書記官  施玉卿

司法院資訊處製作；財團法人民間司法改革基金會備份。
